臺灣宜蘭地方法院民事簡易判決  
110年度羅簡字第204號
原      告  玉山商業銀行股份有限公司


法定代理人  黃男州  


訴訟代理人  馬君瀛  
被      告  李光先  
上列當事人間清償債務事件，本院於中華民國110年11月16日言
詞辯論終結，判決如下：
    主  文
一、被告應給付原告新臺幣(下同)15萬7,807元，及其中7萬6,61
    7元自民國（下同）110年5月27日起至清償日止按週年利率
    百分之15計算之利息，暨按逾期第1個月計付300元、逾期第
    2個月計付400元、逾期第3個月計付500元之違約金，每次連
    續收取期數最高以3期為上限。
二、訴訟費用1,660元由被告負擔。
三、本判決第1項得假執行。被告如以15萬7,807元為原告供擔保
    後，得免為假執行。
    事實及理由
一、原告起訴主張：被告於102年7月16日與原告訂定信用卡使用
    契約，並領用原告所發行之信用卡使用，依約被告得持卡於
    特約商店記帳消費並應依約繳付消費款項。詎被告未依約繳
    納消費款項，迄今尚積欠消費款本金7萬6,617元及利息、違
    約金未清償，屢經催討均未獲置理。為此，爰依信用卡契約
    之法律關係，請求被告清償債務。並聲明：如主文第1項所
    示。
二、被告則抗辯：對原告請求之金額無意見，但被告因車禍無法
    工作，為低收入戶，需靠政府補助，無能力清償。並聲明：
    原告之訴駁回。
三、經查，原告主張之上開事實，業據提出信用卡申請書、約定
    條款、應收帳務明細表等件為憑（見本院支付命令卷第4頁
    至第6頁），而被告李光先於言詞辯論期日到場對於本件債
    務金額不爭執，惟稱因車禍無法工作，為低收入戶由政府補
    助等語，惟此並不影響其應依約所應負擔清償債務之責任。
    從而，原告依兩造間信用卡契約之法律關係，請求被告清償
    如主文第1項所示之金額、利息及違約金，為有理由，應予
    准許。並依職權確定訴訟費用額為1,660元，應由被告負擔
    ，爰諭知如主文第2項所示。
四、本件係按民事訴訟法第427條第1項訴訟標的金額50萬元以下
    之財產權訴訟，適用簡易程序所為被告敗訴之判決，依同法
    第389條第1項第3款規定應依職權宣告假執行。並依職權諭
    知被告得供擔保後免為假執行。
五、訴訟費用負擔之依據：民事訴訟法第78條。
中　　華　　民　　國　　110 　年　　11　　月　　30　　日
                    羅東簡易庭　法　官　蔡仁昭
以上正本證明與原本無異。
如對本判決上訴，須於判決送達後二十日內向本院提出上訴狀，
同時表明上訴理由；如已於本判決宣示後送達前提起上訴者，應
於判決送達後十日內補具上訴理由（均須按他造當事人之人數附
繕本）。
如委任律師提起上訴者，應一併繳納上訴審裁判費
中　　華　　民　　國　　110 　年　　11　　月　　30　　日
                                書記官　劉婉玉
 計    算    書
項        目          金      額（新臺幣）      備    註
第一審裁判費               1,660元
合        計               1,660元